【裁判字號】    97,審訴,155
【裁判日期】    971111
【裁判案由】    偽造文書等
【裁判全文】
臺灣士林地方法院刑事判決             97年度審訴字第155號
公  訴  人  臺灣士林地方法院檢察署檢察官
被      告  乙○○
上列被告因偽造文書等案件，經檢察官提起公訴（九十七年度偵
字第一二一一０號），被告為有罪之陳述，本院合議庭裁定改行
簡式審判程序，並判決如下：
    主  文
乙○○犯竊盜罪，累犯，處有期徒刑伍月；又犯行使偽造私文書
罪，累犯，處有期徒刑柒月，偽造甲○○名義之信用卡簽帳單持
卡人收執聯共柒張、信用卡簽帳單存根聯或查存聯上之「HOU PE
I YU」署押共柒枚均沒收，應執行有期徒刑拾月，偽造甲○○名
義之信用卡簽帳單持卡人收執聯共柒張、信用卡簽帳單存根聯或
查存聯上之「HOU PEI YU」署押共柒枚均沒收。
    事  實
一、乙○○前因違反毒品危害防制條例、竊盜等案件，經法院判
    處有期徒刑十月、一年四月、十月、十月及三月，經減刑為
    有期徒刑五月、八月、五月、五月及一月又十五日，並分別
    定應執行有期徒刑一年、十月確定，二者合併執行，於民國
    九十七年一月三十一日假釋付保護管束，甫於九十七年四月
    十五日保護管束期滿未經撤銷視為執行完畢。詎猶不知悔改
    ，(一)意圖為自己不法之所有，於九十七年五月二十一日九時
    許，駕駛車牌號碼PPN─510號普通重型機車前往設於臺北市
    北投區○○路一百二十五號之「臺北巿關渡和信醫院」，利
    用甲○○前往開刀之際，進入其住院所居之該醫院南區五樓
    五八一一號病房內，徒手竊取甲○○所有置於該病房內之手
    提包內之美商花旗銀行股份有限公司（下稱花旗銀行）第00
    00-0000-0000-0000 號信用卡一張及現金新臺幣（下同）九
    百五十一元，得手後(二)復基於偽造文書、詐欺取財之犯意，
    於九十七年五月二十一日持該信用卡接續於如附表所示之時
    間、地點，冒用甲○○之名義刷卡購物，並於信用卡消費簽
    帳單上偽簽甲○○之英文姓名「HOU PEI YU」署押，再將所
    偽造信用卡簽帳單之私文書持交各商店之營業人員以行使，
    使各商店營業人員陷於錯誤，而交付如附表所示合計三萬九
    千三百三十元之財物，足生損害甲○○、各特約商店與花旗
    銀行對於信用卡消費及管理之正確性。
二、案經臺北市政府警察局北投分局報請臺灣士林地方法院檢察
    署檢察官偵查起訴。
    理  由
一、前揭犯罪事實，業據被告乙○○於警詢時、偵查中、本院準
    備程序及審理時供認不諱，又犯罪事實一之(一)部分，核與被
    害人甲○○於警詢時指述情節相符，復有臺北市關渡和信醫
    院南區五樓五八一一號病房外及走道照片影本三張及車牌號
    碼PPN ─510 號普通重型機車照片影本一張在卷可資佐證；
    犯罪事實一之(二)部分，亦有美商花旗銀行客戶交易明細一覽
    表影本、信用卡消費簽帳單及中華民國九十七年五至六月份
    收銀機統一發票影本各一份及犯罪現場監視錄影資料翻拍照
    片影本八張在卷可資佐證，足徵被告自白與事實相符。本件
    事證明確，被告犯行堪以認定。
二、按刑法第二百十條所謂私文書，乃指私人制作，以文字或符
    號為一定之意思表示，具有存續性，且屬法律上有關事項之
    文書而言。被告於特約商店信用卡簽帳單上偽簽甲○○之英
    文姓名「HOU PEI YU」署押，係表示甲○○有在該特約商店
    為如簽帳單上所示事項及金額之消費之事實，而特約商店可
    據以向約定之銀行請款，銀行再轉向甲○○請款之意，則偽
    簽他人署押於信用卡簽帳單之行為，自足以生損害於他人，
    應成立偽造私文書罪。核被告所為犯罪事實一之(一)之行為，
    係犯刑法第三百二十條第一項之竊盜罪，又其所為犯罪事實
    一之(二)之行為，係犯刑法第二百十六條、第二百十條之行使
    偽造私文書罪、刑法第三百三十九條第一項之詐欺取財罪。
    被告於信用卡簽帳單上偽造「HOU PEI YU」署押之行為，係
    偽造私文書之階段行為，其偽造私文書後復持以行使，偽造
    私文書之低度行為應為行使偽造私文書之高度行為所吸收，
    均不另論罪。又按所謂接續犯，係指數行為於同時同地或密
    切接近之時地實施，侵害同一法益，各行為之獨立性極為薄
    弱，依一般社會健全概念，在時間差距上，難以強行分開，
    在刑法評價上，以視為數個舉動之接續施行，合為包括之一
    行為予以評價，而為包括之一罪（最高法院八十六年臺上字
    第三二九五號判例參照）。被告於附表所示之時地多次盜刷
    他人信用卡之行為，係基於單一犯意之決意而接續為之，為
    一個接續行為，應僅論以一罪。又被告以一行為行使偽造私
    文書及詐欺取財之犯行，為一行為觸犯數罪名之想像競合犯
    ，應依刑法第五十五條之規定，從一重之行使偽造私文書罪
    處斷。被告所犯上開二罪，犯意各別，行為互殊，罪名不同
    ，應予分論併罰。又被告有事實欄所述犯罪科刑執行情形，
    有臺灣高等法院被告前案紀錄表附卷可參，其於有期徒刑執
    行完畢五年內，再故意犯本件有期徒刑以上之罪，應依刑法
    第四十七條第一項之規定論以累犯，並加重其刑。爰審酌被
    告犯罪動機、目的及手段、竊得財物之價值，與犯罪後供認
    犯行之態度等一切情狀，分別量處如主文所示之刑，並定其
    應執行之刑。
三、被告在如附表所示時地偽造甲○○名義之信用卡簽帳單持卡
    人收執聯共七張，雖未經扣案，然並無證據證明業已滅失，
    仍應依刑法第三十八條第一項第三款之規定宣告沒收。而被
    告在如附表所示時地偽簽「HOU PEI YU」署押於上之信用卡
    簽帳單存根聯或查存聯共七張，業經被告交予各發卡銀行或
    各特約商店存查，均非屬被告所有，自不得宣告沒收，然其
    上偽造之「HOU PEI YU」署押各一枚（合計七枚），則不問
    屬於被告與否，應依刑法第二百十九條之規定宣告沒收。
據上論斷，應依刑事訴訟法第二百九十九條第一項前段、第二百
七十三條之一第一項，刑法第三百二十條第一項、第二百十六條
、第二百十條、第二百十九條、第三百三十九條第一項、第五十
一條第五款、第五十五條、第四十七條第一項、第三十八條第一
項第三款，判決如主文。
本案經檢察官蔡元仕到庭執行職務。
中    華    民    國    97    年    11    月    11    日
                  刑事第一庭法  官  周明鴻
以上正本證明與原本無異。
如不服本判決應於收受判決後10日內向本院提出上訴書狀，並應
敘述具體理由；其未敘述上訴理由者，應於上訴期間屆滿後20日
內向本院補提理由書（均須按他造當事人之人數附繕本）「切勿
逕送上級法院」。
                            書記官  丁梅芬
中    華    民    國    97    年    11    月    11    日
附錄論罪科刑法條：
刑法第三百二十條第一項
意圖為自己或第三人不法之所有，而竊取他人之動產者，為竊盜
罪，處 5 年以下有期徒刑、拘役或 5 百元以下罰金。
刑法第二百十六條
行使第 210 條至第 215 條之文書者，依偽造、變造文書或登載
不實事項或使登載不實事項之規定處斷。
刑法第二百十條
偽造、變造私文書，足以生損害於公眾或他人者，處 5 年以下有
期徒刑。
刑法第三百三十九條第一項
意圖為自己或第三人不法之所有，以詐術使人將本人或第三人之
物交付者，處5 年以下有期徒刑、拘役或科或併科1 千元以下罰
金。
附表：
┌──┬──────┬──────────┬─────┐
│編號│消費時間    │  消費地點          │消費金額  │
│    │            │                    │（元）    │
│    │            │                    │          │
├──┼──────┼──────────┼─────┤
│1   │97年5月21日 │  臺北巿中正區○○路│8,080     │
│    │11時11分許  │  12號燦坤3C站前店  │          │
├──┼──────┼──────────┼─────┤
│2   │97年5月21日 │  臺北縣中和巿中山路│7,680     │
│    │11時36分許  │  2段297號燦坤3C中和│          │
│    │            │  店                │          │
├──┼──────┼──────────┼─────┤
│3   │97年5月21日 │  臺北巿萬華區西寧南│2,630     │
│    │13時46分許  │  路72號尚智運動世界│          │
├──┼──────┼──────────┼─────┤
│4   │97年5月21日 │  臺北縣板橋巿桂林路│4,751     │
│    │14時22分許  │  1號家樂福桂林店   │          │
├──┼──────┼──────────┼─────┤
│5   │97年5月21日 │  臺北縣板橋巿三民路│7,939     │
│    │15時4分許   │  2段31號B1家樂福板 │          │
│    │            │  橋店              │          │
├──┼──────┼──────────┼─────┤
│6   │97年5月21日 │  臺北縣板橋巿中山路│81        │
│    │15時11分許  │  2段320號中油埔墘站│          │
├──┼──────┼──────────┼─────┤
│7   │97年5月21日 │  臺北巿士林區德行西│8,169     │
│    │19時56分許  │  路47號家樂福天母店│          │
├──┴──────┴──────────┴─────┤
│                                      總計3萬9,330  │
└──────────────────────────┘


司法院資訊處製作；財團法人民間司法改革基金會備份。
